臺灣嘉義地方法院民事判決
                                 111年度嘉簡字第705號
原      告  林義凱  
被      告  陳弦農  

上列當事人間請求給付租金等事件，本院於民國111年11月22日
言詞辯論終結，判決如下：
    主   文
被告應給付原告新臺幣17,279元，及自民國111年10月1日起至清
償日止，按年息5％計算之利息。
原告其餘之訴駁回。
訴訟費用由被告負擔百分之9，餘由原告負擔。
本判決第1項得假執行。但被告如以新臺幣17,279元為原告預供
擔保，得免為假執行。
    事實及理由
一、原告主張：被告向原告承租雲林縣○○鎮○○段0000地號土地、
    北港鎮福茂段507、508地號土地全部種植甘薯作物，雙方未
    簽訂書面租約，口頭約定租金每年新臺幣（下同）30,000元
    ，分1年2期給付，每6個月為1期，每期租金15,000元，被告
    應於每年1月、6月、7月、12月各給付7,500元，租賃期間之
    電費應由承租人負擔（下稱系爭租約）。詎被告就民國111
    年1至6月之租金15,000元，及110年7至12月及111年1至6月
    之電費共計5,000元，迄未給付。另系爭土地為農地，被告
    把農地放著長草，原告於111年7月支出雜草清理費用180,00
    0元。以上合計200,000元。爰依系爭租約之法律關係，提起
    本件訴訟，請求被告給付租金、電費並賠償雜草清理費用等
    語。並聲明：被告應給付原告200,000元，及自起訴狀繕本
    送達翌日起至清償日止，按年息5％計算之利息。
二、被告則以：我今年111年1至6月的租金未繳，是因原告於110
    年之年底叫人用曳引機把我的甘藷作物毀壞，造成我的損害
    ，我要如何給付原告租金？電費我只有去年110年7至12月的
    電費1期沒有繳而已，原告提起本件訴訟無理由等語，資為
    抗辯。並答辯聲明：原告之訴駁回。
三、本院之判斷：
  ㈠按稱租賃者，謂當事人約定，一方以物租與他方使用收益，
    他方支付租金之契約；承租人應依約定日期，支付租金，民
    法第421條第1項、第439條前段定有明文。原告主張被告向
    原告承租系爭土地，雙方口頭約定每年租金30,000元，分2
    期，應於每月1月、6月、7月、12月各繳納租金7,500元，被
    告迄今尚未繳納110年1至6月份租金15,000元之事實，業據
    其提出土地登記謄本及系爭土地照片為證，此為被告所不爭
    執，則依前開規定，原告請求被告給付積欠之111年1至6月
    租金，應屬有據。被告雖辯稱原告於110年年底將其承租土
    地上甘藷作物挖掉，但迄今並未舉證以實其說，且此部分辯
    解，並非得逕為免除租金給付義務之理由，被告所辯，礙難
    憑採。故原告請求被告給付積欠之111年1月至6月租金15,00
    0元，應予准許。
　㈡次按當事人主張有利於己之事實者，就其事實有舉證之責任
    。但法律別有規定，或依其情形顯失公平者，不在此限，民
    事訴訟法第277條定有明文。故民事訴訟如係由原告主張權
    利者，應先由原告負舉證之責，若原告先不能舉證，以證實
    自己主張之事實為真實，則被告就其抗辯事實即令不能舉證
    ，或其所舉證據尚有疵累，亦應駁回原告之請求（最高法院
    17年上字第917號判例意旨參照）。原告又主張被告未繳納1
    10年7至12月及111年1至6月共2期電費5,000元，被告對雙方
    有約定租賃期間所生之電費由被告負擔乙節不爭執，惟辯稱
    其僅未繳110年7至12月1期電費等語。經查，原告僅提出兩
    電號收費日期110年8月5日、同年10月6日、同年12月6日之
    用戶繳費紀錄為證（本院卷第51、53頁），經核上開金額加
    總為2,279元，至於其主張被告積欠111年1至6月電費部分，
    迄至本件言詞辯論終結前為止，並未提出相關電費證明以資
    佐證，揆之上開說明，原告得請求被告給付積欠電費於2,27
    9元之範圍內，洵屬有據。逾此範圍之請求，則無所據，不
    應准許。至原告另主張被告應給付系爭土地清除雜草費用18
    0,000元，惟其僅提出系爭土地照片為證，並未說明請求金
    額計算式及所憑證據，且原告之請求顯然欠缺請求權基礎，
    於法無據，自不應准許。
四、綜上所述，原告依系爭租約之法律關係，請求被告給付111
    年1至6月租金及110年7至12月電費合計17,279元（計算式：
    15,000元＋2,279元＝17,279元），及自起訴狀繕本送達翌日
    即111年10月1日起至清償日止，按年息5％計算之利息，為有
    理由，應予准許。逾此範圍之請求，則無理由，應予駁回。
五、本件原告勝訴部分係就民事訴訟法第427條第1項訴訟適用簡
    易程序所為被告部分敗訴之判決，依同法第389條第1項第3
    款之規定，應依職權宣告假執行，並依同法第392條第2 項
    規定，依職權宣告被告於預供擔保後，得免為假執行。
六、本件事證已臻明確，兩造其餘攻擊防禦方法及所提證據，經
    本院審酌後，認均於判決結果不生影響，爰不逐一論敘。
七、訴訟費用負擔之依據：民事訴訟法第79條。
中　　華　　民　　國　　111 　年　　11　　月　　29　　日
                  臺灣嘉義地方法院嘉義簡易庭
                                  法  官  羅紫庭 
以上正本係照原本作成。
如對本判決上訴，須於判決送達後20日內向本庭（嘉義市文化路
308之1號）提出上訴狀（均須按他造當事人之人數附繕本）。如
委任律師提起上訴者，應一併繳納上訴審裁判費。
中　　華　　民　　國　　111 　年　　11　　月　　29　　日
                                  書記官  江柏翰